【裁判字號】    98,訴,3241
【裁判日期】    980930
【裁判案由】    搶奪等
【裁判全文】
臺灣板橋地方法院刑事判決              98年度訴字第3241號
公  訴  人  臺灣板橋地方法院檢察署檢察官
被      告  乙○○
                    （現於臺灣臺北看守所羈押中）
上列被告因搶奪等案件，經檢察官提起公訴（98年度偵字第2297
8 號），因被告於本院準備程序中就被訴事實為有罪之陳述，經
合議庭評議後，裁定由受命法官獨任進行簡式審判程式，判決如
下：
    主  文
乙○○共同竊盜，累犯，處有期徒刑參月；又共同意圖為自己不
法之所有，而搶奪他人之動產，累犯，處有期徒刑捌月；又共同
意圖為自己不法之所有，而搶奪他人之動產，累犯，處有期徒刑
捌月。應執行有期徒刑壹年陸月。
    事  實
一、乙○○前曾於民國94年間因竊盜案件，經臺灣臺北地方法院
    以94年度易字第1338號判處有期徒刑5 月確定，其於95年2
    月8 日易科罰金執行完畢。詎其猶不知悔改，竟夥同真實姓
    名年籍均不詳綽號「小朱」之成年男子，共同基於意圖為自
    己不法所有之竊盜、搶奪之犯意聯絡，分別為下列行為：
  (一)於98年8 月12日凌晨0 時許，在臺北縣中和市○○路○ 段34
    巷30弄旁之停車場，因見甲○○所有之車牌號碼920 —DDG
    號重型機車電孔上插有鑰匙，趁無人注意之際，由其徒手轉
    動電孔上鑰匙發動引擎而竊取該重型機車，「小朱」則在旁
    把風，得手後，供己代步之用。
  (二)於同年月14日晚上9 時45分許，由「小朱」騎乘上開竊得之
    重型機車搭載乙○○，行經同上縣中和市○○路62號前，因
    見丙○○獨自行走於路邊，即趁丙○○不及防備之際，由「
    小朱」駕車靠近丙○○，復由乙○○徒手施以不法脕力自丙○○左後方搶奪其手上之長皮夾1 個（內有新臺幣（下同）
    6 、7 千元、國民身分證、全民健康保險IC卡、汽車駕照、
    行車執照、臺北富邦銀行信用卡、土地銀行提款卡、中國信
    託商業銀行簽帳卡及悠遊卡各1 張），得手後，旋由「小朱
    」騎乘前述重型機車搭載乙○○逃逸。
  (三)於同年月16日晚上8 時33分許，由「小朱」騎乘上開竊得之
    重型機車搭載乙○○，行經同上縣三重市○○○路1 號前，
    因見丁○○獨自行走於路邊，即趁丁○○不及防備之際，由
    「小朱」駕車靠近丁○○，復由乙○○徒手施以不法脕力自
    丁○○後方搶奪其掛於頸部之金墜鍊1 條，得手後，旋由「
    小朱」騎乘前述重型機車搭載乙○○逃逸。其與「小朱」一
    同前往位於同上縣中和市○○路235 號之鈺玲銀樓，變賣上
    開項鍊銷贓得手13,880元，2 人共同朋分花用殆盡。嗣於同
    月21日上午7 時45分許，在同上縣中和市○○路274 巷12號
    前為警查獲，起出上開重機車1 台，並經警調閱相關錄影監
    視畫面，始悉上情。
二、案經甲○○、丙○○、丁○○訴由臺北縣政府警察局中和第
    一分局報請臺灣板橋地方法院檢察署檢察官偵查起訴。
    理  由
一、按除被告所犯為死刑、無期徒刑、最輕本刑為3 年以上有期
    徒刑之罪或高等法院管轄第一審案件者外，於第一次審判期
    日前之準備程序進行中，被告先就被訴事實為有罪之陳述時
    ，審判長得告知被告簡式審判程序之旨，並聽取當事人、代
    理人、辯護人及輔佐人之意見後，裁定進行簡式審判程序，
    刑事訴訟法第273 條之1 第1 項定有明文。經核本件被告乙○○所犯均係死刑、無期徒刑、最輕本刑為3 年以上有期徒
    刑以外之罪，其於準備程序中就被訴事實為有罪之陳述，經
    法官告知簡式審判程序之旨，並聽取公訴人、被告之意見後
    ，本院爰依首揭規定，裁定由受命法官獨任進行簡式審判程
    序，合先敘明。
二、認定犯罪事實所憑之證據及理由：
(一)有關犯罪事實一(一)部分，業據被告乙○○迭於警詢、偵訊、
    本院準備程序及審理程序中均坦認不諱，並有證人即被害人
    甲○○警詢及偵查中證述明確（見臺灣板橋地方法院檢察署
    98年度偵字第22978 號偵查卷宗第11至13、60頁），且有甲○○出具之贓物認領保管單、失車唯讀案件基本資料、車籍
    查詢—基本資料詳細畫面各1 紙及查獲照片5 張在卷可佐（
    見同上偵查卷宗第32、37、39至41、45頁）。
(二)有關犯罪事實一(二)部分，業據被告乙○○迭於警詢、偵訊、
    本院準備程序及審理程序中均坦承不諱，並有證人即被害人
    丙○○警詢及偵查中指述歷歷（見同上偵查卷宗第14至16、
    60至61頁），且有中和第一分局景安派出所之翻拍照片3 張
    等件在卷可稽（見同上偵查卷宗第36頁）。
(三)有關犯罪事實一(三)部分，業據被告乙○○迭於警詢、偵訊、
    本院準備程序及審理程序中均自承不諱，並有證人即被害人
    丁○○於警詢及偵查中指證歷歷（見同上偵查卷宗第17至20
    、61頁），且有證人周輝慶於警詢中證述綦詳（見同上偵查
    卷宗第21頁），復有金飾買入登記簿影本1 紙、臺北縣政府
    警察局三重分局大同派出所刑案現場監錄照片2 幀在卷可按
    （見同上偵查卷宗第38、44頁）。
(四)綜上所述，足認被告乙○○自白與事實相符，犯行明確，應
    依法論科。
二、核被告乙○○就犯罪事實一(一)部分所為，係犯刑法第320 條
    第1 項普通竊盜罪；其就犯罪事實一(二)及(三)部分所為，均係
    犯刑法第325 條第1 項之搶奪罪。又其與真實姓名年籍均不
    詳綽號「小朱」之成年男子間，就犯罪事實一(一)至(三)部分，
    具有犯意聯絡及行為分擔，為共同正犯。又其所犯上開之罪
    ，犯意各別，行為互殊，應分論併罰之。又被告前有如事實
    欄所述之犯罪科刑及執行情形，此有臺灣高等法院被告前案
    紀錄表1 份在卷可稽，其於上開有期徒刑執行完畢後，5 年
    以內再故意犯前開各罪，均應依刑法第47第1 項條規定論以
    累犯，並加重其刑。爰審酌被告乙○○尚值壯年，竟不思以
    正當手段獲取財物，而運用智慧於不當之途，竊取被害人之
    車輛並搶奪各被害人之隨身財物，及被告各次犯罪之手段、
    被害人所受損害，並審酌被告之前科、素行與犯後坦承犯行
    ，態度良好等一切情狀，分別量處如主文所示之刑，並定其
    應執行之刑。至於公訴人具體求刑有期徒刑1 年8 月部分，
    經本院審酌上開情節，稍嫌過重，附此敘明。
據上論斷，應依刑事訴訟法第273 條之1 第1 項、第299 條第1
項前段，刑法第28條、第320 條第1 項、第325 條第1 項、第47
條第1 項、第51條第5 款，刑法施行法第1 條之1 第1 項、第2
項前段，判決如主文。
本案經檢察官簡志祥到庭執行職務。
中    華    民    國    98    年    9     月    30    日
                  刑事第一庭    法  官  連雅婷
以上正本證明與原本無異
如不服本判決應於送達後10日內向本院提出上訴狀
                                書記官  郭晉良
中    華    民    國    98    年    9     月    30    日
附錄本案論罪科刑法條全文：
中華民國刑法第320 條第1 項（普通竊盜罪罪）
意圖為自己或第三人不法之所有，而竊取他人之動產者，為竊盜
罪，處5 年以下有期徒刑、拘役或5 百元以下罰金。
中華民國刑法第325 條第1 項（普通搶奪罪）
意圖為自己或第三人不法之所有，而搶奪他人之動產者，處6 月
以上 5 年以下有期徒刑。


司法院資訊處製作；財團法人民間司法改革基金會備份。
